Inventaris van het archief van de Kinderbijslagvereveningsfonds, zoals bedoeld in Artikel 76 van de Kinderbijslagwet van 23 December 1939, (1940) 1941-1964 (1966)
Nationaal Archief, Den Haag
- Stukken betreffende bijzondere onderwerpen, II.
  - Taakuitvoering, B.
    - Controle van de uitkerende organen, 2.
      - Uitvoering van de controlerende taak, b.
        - Stukken betreffende de looncontrole bij de uitvoeringsorganen door de inspectie van het Kinderbijslagvereveningsfonds, 1946-1950; 132; 1 omslag
        - Stukken betreffende de coördinatie van de controle door het Kinderbijslagvereveningsfonds en de Rijksverzekeringsbank, 1942; 133; 1 omslag
      - Uitkeringen, c.
        - Circulaire betreffende de interpretatie van de Kinderbijslagwet inzake uitkeringen, 1941; 134; 1 stuk
        - Stukken betreffende de betekenis van het begrip "ontvangen loon in een kalenderkwartaal" voor de aanspraak op kinderbijslag, 1941-1949; 135; 1 omslag
        - Stukken betreffende het aantal dagen waarover kinderbijslag wordt uitgekeerd, 1941-1962; 136; 1 omslag
        - Stukken betreffende de aanspraak op kinderbijslag over dagen waarop niet is gewerkt, 1941-1951; 137; 1 omslag
        - Stukken betreffende de aanspraak op kinderbijslag i.v.m. werktijdverkorting, 1941-1952; 138; 1 omslag
        - Stukken betreffende het vervallen door verjaring van het recht op uitkering, 1941-1960; 139; 1 omslag
        - Stukken betreffende de toeslag op kinderbijslagen, 1945-1961; 140; 1 omslag
        - Stukken betreffende teveel uitgekeerde kinderbijslag, 1941-1951; 141; 1 omslag
        - Stukken betreffende te weinig uitgekeerde kinderbijslag, 1943-1952; 142; 1 omslag
        - Stukken betreffende ten onrechte uitgekeerde kinderbijslag, 1941-1950; 143; 1 omslag
        - Stukken betreffende de wijze waarop de kinderbijslaglijsten dienen te worden ingevuld, 1944-1952; 144; 1 omslag
        - Stukken betreffende de verificatie van gegevens, voorkomend op het aanvraagformulier voor een kinderbijslagboekje, 1943-1948; 145; 1 omslag
        - Stukken betreffende de vermelding op de kinderbijslaglijst van het ontvangen loon i.v.m. de uitkering, 1941-1948; 146; 1 omslag
        - Stukken betreffende de ondertekening van kinderbijslaglijsten door anderen, dan de werknemer, 1941-1943; 147; 1 omslag
        - Stukken betreffende het ontvangen van én kinderbijslag én kindertoelage ingevolge de Kinderbijslagwet voor kleine zelfstandigen, 1951-1952; 148; 1 omslag
        - Stukken betreffende het ontvangen van én kinderbijslag én kindertoelage ingevolge de Kinderbijslagwet voor invaliditeits-, ouderdoms, en wezentrekkers, 1949-1956; 149; 1 omslag
        - Stukken betreffende het ontvangen van én kinderbijslag én kindertoelage op Indonesische pensioenen, 1957-1964; 150; 1 omslag
        - Stukken betreffende het ontvangen van én kinderbijslag én kindertoelage door militairen, 1950-1954; 151; 1 omslag
        - Stukken betreffende het ontvangen van en Belgische én Nederlandse kinderbijslagen, 1962; 152; 1 omslag
        - Stukken betreffende het ontvangen van én kinderbijslag én kindertoelage krachtens een gemeentelijke- of rijksregeling, 1954-1960; 153; 1 omslag
        - Stukken betreffende het ontvangen van én kinderbijslag krachtens de Kinderbijslagwet én kinderbijslag uit andere hoofde, 1950-1962; 154; 1 omslag
        - Stukken betreffende de uitkering van kinderbijslag aan echtgenote, indien ook echtgenoot kinderbijslag ontvangt, 1941-1942; 155; 1 omslag
        - Stukken betreffende het begrip "gezinsverband" voor de toepassing van de kinderbijslagwet, 1949-1950; 156; 1 omslag
        - Stukken betreffende de toepassing van de kinderbijslag wet bij ouders van eigen natuurlijke kinderen, 1941-1951; 157; 1 omslag
        - Stukken betreffende de toepassing van de kinderbijslagwet bij ouders van schoolgaande kinderen, 1945-1952; 158; 1 omslag
        - Stukken betreffende de toepassing van de kinderbijslagwet bij ouders van schoolgaande invalide kinderen, 1951-1960; 159; 1 omslag
        - Stukken betreffende een uitkering ingevolge de kinderbijslagwet tijdens vakantie, 1955-1958; 160; 1 omslag
        - Stukken betreffende de kinderbijslag aan arbeiders in continubedrijven, 1947; 161; 1 omslag
        - Stukken betreffende de uitkering van de kinderbijslag aan mensen in dienst van de luchtbeschermingsdienst en andere gemeentelijke diensten, 1941; 162; 1 omslag
        - Stukken betreffende de toepassing van de kinderbijslagwet voor arbeiders, werkzaam in dienst van het Duitse leger, 1941-1944; 163; 1 omslag
        - Stukken betreffende de uitkering van kinderbijslag aan geëvacuëerden en onderduikers, 1945-1946; 164; 1 omslag
        - Stukken betreffende de uitkering van kinderbijslag aan krijgsgevangenen, 1944; 165; 1 omslag
        - Stukken betreffende de uitbetaling van kinderbijslag na overlijden van de rechthebbende, 1941-1946; 166; 1 omslag
        - Stukken betreffende de uitkering van kinderbijslag aan arbeiders, werkzaam voor de Duitsers, 1943-1944; 167; 1 omslag
        - Stukken betreffende de uitkering van kinderbijslag aan leden van de vrijwillige brandweer, 1952; 168; 1 omslag
        - Stukken betreffende de administratieve regeling i.v.m. de intrekking van de verordening inzake de uitkering van kindertoeslag aan werknemers in het mijnbedrijf, 1961; 169; 1 omslag
        - Stukken betreffende een Europees verdrag inzake het toekennen van kinderbijslag aan migrerende arbeiders, 1955; 170; 1 omslag
        - Stukken betreffende een uitkering ingevolge de kinderbijslagwet met aftrek van uitkering ingevolge de kindertoelagewet voor gepensioneerden, 1955-1961; 171; 1 omslag
        - Stukken betreffende peildatum kinderbijslagwet en kinderbijslagwet rentetrekkers, 1951-1961; 172; 1 omslag
          Peildatum is de dag van vaststelling van het tijdvak, waarover de uitkering loopt
        - Stukken betreffende de toepassing van de kinderbijslagwet bij de uitvoering van de Werkloosheidswet, 1952; 173; 1 omslag
        - Stukken betreffende de toepassing van de kinderbijslagwet bij wachtgelders, 1941-1942; 174; 1 omslag
        - Stukken betreffende de uitkering van kinderbijslag aan mensen die een ziekengelduitkering krijgen, 1941; 175; 1 omslag
        - Stukken betreffende de uitkering van kinderbijslag aan mensen die een verlengde ziekengelduitkering krijgen, 1961-1962; 176; 1 omslag
        - Stukken betreffende de kinderbijslag voor werknemers werkzaam in het buitenland, 1941-1945; 177; 1 omslag
        - Stukken betreffende het begrip "woonplaats" van in het buitenland werkzame werknemers voor de toepassing van de Kinderbijslagwet, 1941-1962; 178; 1 omslag
        - Stukken betreffende de kinderbijslag aan Nederlandse grensarbeiders, 1948; 179; 1 omslag
        - stukken betreffende het recht op kinderbijslag voor hier te lande te werk gestelde Spaanse arbeiders, 1961; 180; 1 omslag
        - Stukken betreffende het recht op kinderbijslag voor Hongaarse vluchtingen in Nederland, 1957; 181; 1 omslag
        - Stukken betreffende klachten inzake de uitvoering van de Kinderbijslagwet, 1942-1943; 182; 1 omslag
      - Premies, d.
        - Stukken betreffende de vaststelling van de kinderbijslagpremie, 1942-1961; 183; 1 omslag
        - Stukken betreffende nog lopende premievorderingen van de bedrijfsverenigingen i.v.m. de beëindiging van de werkzaamheden door het Kinderbijslagvereveningsfonds, 1965; 184; 1 omslag
        - Stukken betreffende de wijze waarop de oninbare premievorderingen over de verschillende sociale verzekeringswetten worden verdeeld, 1954; 185; 1 omslag
        - Stukken betreffende instellingen welke een gereduceerde premie ingevolge de kinderbijslagverzekering betalen, 1954-1961; 186; 1 omslag
        - Stukken betreffende het restitueren van premie ingevolge de Kinderbijslagwet, 1943-1963; 187; 1 omslag
        - Stukken betreffende de verlaging van opslagpremie ter dekking van de administratiekosten, 1948; 188; 1 omslag
        - Stukken betreffende de verhoging van opslagpremie ter dekking van de administratiekosten, 1948; 189; 1 omslag
        - Stukken betreffende de berekening van het premieplichtig loon voor de berekening van de kinderbijslagpremie, 1941-1953; 190; 1 omslag
        - Stukken betreffende de verplichting tot het betalen van kinderbijslagpremie, 1950; 191; 1 omslag
        - Stukken betreffende de ontheffing tot het betalen van premie ingevolge de Kinderbijslagwet, 1951-1952; 192; 1 omslag
        - Stukken betreffende de premiebetaling over het loon van zeevarenden, 1941-1957; 193; 1 omslag
        - Stukken betreffende de premiebetaling over het loon van huishoudelijk personeel, 1954-1955; 194; 1 omslag
        - Stukken betreffende het afzien van invordering van premie voor vakonderwijzers bij het bijzonder onderwijs, 1955; 195; 1 omslag
      - Declaraties van uitkeringen van kraamgeld, e.
        - Stukken betreffende de controle inzake de declaratie van uitgekeerde kraamgelden, 1942-1951; 196; 1 omslag